【裁判字號】    90,易,101
【裁判日期】    900319
【裁判案由】    違反毒品危害防制條例
【裁判全文】
臺灣基隆地方法院刑事判決                            九十年度易字第一０一號
    公  訴  人  臺灣基隆地方法院檢察署檢察官
    被      告  甲○○
右列被告因違反毒品危害防制條例案件，經檢察官聲請簡易判決處刑（八十九年度毒
偵字第二四一七號）及移送併辦審理（九十年度毒偵字第二四號），本院基隆簡易庭
改依通常程序移由本院審理，本院判決如左：
    主      文
  文豪連續施用第二級毒品，處有期徒刑陸月，如易科罰金，以佰元折算壹日。
扣案之第二級毒品安非他命重約零點公克沒收銷燬之，吸食器壹組及燈泡吸食器貳
組沒收。
    事      實
一、甲○○前於八十八年間，因施用第二級毒品案件，經本院裁定送勒戒處所觀察勒
    戒後，認無繼續施用毒品之傾向，於八十八年七月七日經臺灣基隆地方法院檢察
    署以八十八年度偵字第四Ｏ六八號不起訴處分確定；復於八十九年一月間，再因
    施用第二級毒品案件，經本院裁定送勒戒處所觀察勒戒後，認無繼續施用毒品之
    傾向，於八十九年二月二日經臺灣基隆地方法院檢察署以八十九年度毒偵字第二
    三三號不起訴處分確定；再於八十九年二月間，因施用第二級毒品案件，經本院
    裁定送戒治所強制戒治一年，並於八十九年六月八日以八十九年度易字第一八五
    號判決判處有期徒刑三月，八十九年七月十日判決確定，尚未執行。猶不知悔改
    ，復基於施用第二級毒品之概括犯意，自八十九年九月間某日起，至八十九年十
    一月十八日止，在基隆市○○路一一六巷五弄十一號二樓住處內，將第二級毒品
    安非他命置於吸食器內，其下以火加熱使生霧化白煙，再以口鼻吸入體內之方式
    ，連續施用第二級毒品安非他命多次，期間平均約一星期施用一次。迄八十九年
    十月三十一日下午八時二十分許，在上開處所內為警查獲，並扣得甲○○所有之
    燈泡吸食器二組，另接受採尿送驗結果，呈甲基安非他命陽性反應；又於八十九
    年十一月十九日下午八時五十分許，在上開處所為警查獲，並當場扣得甲○○所
    有之安非他命重約Ｏ．三公克及吸食器一組，另接受採尿送驗結果，亦呈甲基安
    非他命陽性反應，因而查悉上情。
二、案經基隆市警察局第二分局分別報請臺灣基隆地方法院檢察署檢察官偵查起訴及
    移送併辦。
    理      由
一、右揭事實，業據被告  文豪於警訊、偵查及本院審理時坦承不諱，並有安非他命
    重約Ｏ‧三公克及吸食器一組、燈泡吸食器二組扣案可佐，且被告於八十九年十
    月三十一日及同年十一月十九日為警查獲後，接受採尿送驗結果，均呈甲基安非
    他命陽性反應，有基隆市衛生局基衛六字第一二九一三、一二九一二號尿液檢驗
    成績書各一份在卷可稽。又被告前因施用第二級毒品案件，先後經本院裁定送勒
    戒處所觀察勒戒後，均認無繼續施用毒品之傾向，分別經臺灣基隆地方法院檢察
    署檢察官為不起訴處分確定，復因施用第二級毒品安非他命，再經本院裁定送戒
    治所強制戒治一年，並於八十九年六月八日以八十九年度易字第一八五號判決判
    處有期徒刑三月，八十九年七月十日判決確定，尚未執行，有本院被告全國前案
    紀錄表、臺灣基隆地方法院檢察署刑案資料查註紀錄表、臺灣基隆地方法院檢察
    署八十八年度偵字第四Ｏ六八號不起訴處分書、八十九年度毒偵字第二三三號不
    起訴處分書、及本院八十九年度毒聲字第六六Ｏ號裁定各一份在卷足憑，本件事
    確明確，被告四犯施用第二級毒品犯行堪予認定，應依法論科。
二、按安非他命屬毒品危害防制條例第二條第二項第二款規定之第二級毒品。被告甲
    ○○施用安非他命之行為，核其所為，係犯毒品危害防制條例第十條第二項之施
    用第二級毒品罪。其非法持有安非他命之低度行為應為非法施用安非他命之高度
    行為所吸收，不另論罪。被告先後多次施用安非他命犯行，時間緊接，所犯罪名
    及構成要件均相同，顯係基於概括犯意反覆為之，為連續犯，應依刑法第五十六
    條之規定以一罪論，並加重其刑。又檢察官移送併案審理部分（九十年度毒偵字
    第二四號）及被告自八十九年九月間某日起至同年十一月十八日止之多次施用安
    非他命犯行部分（扣除公訴人起訴及移送併案審理部分），雖未經起訴，惟核與
    公訴人起訴部分有連續犯之裁判上一罪關係，亦為起訴效力所及，本院自得併予
    審究，附此敘明。爰審酌被告多次施用足以導致精神障礙及生命危險之成癮性藥
    物自戕身心，危害社會程度尚屬輕微，並其犯後坦承犯行等一切情狀，量處如主
    文第一項所示之刑，並諭知易科罰金之折算標準。扣案之安非他命重約Ｏ‧三公
    克係第二級毒品，應依毒品危害防制條例第十八條第一項前段之規定宣告沒收銷
    燬之，另燈泡吸食器二組及吸食器一組係被告所有供犯本件犯罪所用之物，業據
    被告供承在卷，應依刑法第三十八條第一項第二款之規定宣告沒收。
據上論斷，應依刑事訴訟法第二百九十九條第一項前段，毒品危害防制條例第十條第
二項、第十八條第一項前段，刑法第十一條前段、第五十六條、第四十一條、第三十
八條第一項第二款，罰金罰鍰提高標準條例第二條，判決如主文。
本案經檢察官黃士元到庭執行職務。
中      華      民      國      九十      年      三      月    十九    日
                                    臺灣基隆地方法院刑事庭第三庭
                                            法  官    蔡  佳  玲
右正本證明與原本無異。
對於本件判決如有不服，應於收受送達後十日內，向本院提出上訴書狀，上訴於臺灣
高等法院，並按他造當事人之人數附具繕本。
                                            書記官    湯  惠  芳
中      華      民      國      九十      年      三      月    二十一  日
附錄論罪法條：
毒品危害防制條例第十條第二項：
施用第二級毒品者，處三年以下有期徒刑。


司法院資訊處製作；財團法人民間司法改革基金會備份。
